# 今年上市公司审计需要出具内控审计报告吗？

提问人：16828long 时间：2011-02-25 17:19:06
听说前段时间证监会组织召开会议，强调说关于财务的内控必须强制执行了，要求事务所出具报告，不过我没找到相关的文件，哪位大侠知道发一下呗。

回答人：chenyiwei
各地证监局的监管要求可能是不同的。但就证监会和交易所层面而言，并无规定强制要求所有上市公司在 2010 年年度审计中均出具内控审计报告。 上交所 2010 年年报工作通知中的要求是：“在本所上市的“上证公司治理板块”样本公司、发行境外上市外资股的公司及金融类公司，应在 2010 年年报披露的同时披露董事会对公司内部控制的自我评价报告（以下简称“内控报告”）。本所鼓励其他有条件的上市公司（特别是拟申请加入“上证公司治理板块”的公司）在 2010 年年报披露的同时披露内控报告。本所鼓励上市公司聘请审计机构对公司内部控制进行核实评价，公司聘请审计机构对公司内部控制进行核实评价的，应披露审计机构对公司内部控制的核实评价意见。” 深交所 2010 年年报工作通知中的要求是：“上市公司应按照《企业内部控制基本规范》（财会〔 2008 〕 7 号）和本所有关规定出具年度内部控制自我评价报告。内部控制自我评价报告应经董事会审议通过，公司监事会、独立董事、保荐机构（如适用）应对公司内部控制自我评价报告发表意见。中小企业板和创业板公司应当至少每两年要求会计师事务所对公司与财务报告相关的内部控制有效性出具一次内部控制审计报告。”

提问人：jackiechen8623 时间：2016-09-08 15:38:45
陈总，上交所的主板上市公司几年出一次内控审计呢？

回答人：chenyiwei
目前已经要求每年一次。